【裁判字號】    95,訴,337
【裁判日期】    950310
【裁判案由】    毒品危害防制條例
【裁判全文】
臺灣臺中地方法院刑事判決               95年度訴字第337號
公  訴  人  臺灣臺中地方法院檢察署檢察官
被      告  甲○○
                    （另案於於臺灣臺中監獄執行中）
上列被告因毒品危害防制條例案件，經檢察官提起公訴（九十四
年度毒偵字第六三三四號）被告於準備程序就被訴事實為有罪之
陳述，本院合議庭裁定由受命法官獨任進行簡式審判程序，並予
判決如下：
    主    文
甲○○連續施用第一級毒品，累犯，處有期徒刑玖月；又施用第
二級毒品，累犯，處有期徒刑月。應執行有期徒刑拾月。
    犯罪事實
一、甲○○前於民國九十一年間，曾因竊盜案件，經本院判處有
    期徒刑八月，緩刑三年確定；後於九十二年間，復因施用第
    一級毒品及持有第二級毒品案件，經本院分別判處有期徒刑
    七月及三月確定，其於九十三年一月九日入監執行，並經撤
    銷前開緩刑，接續執行竊盜案件所處之有期徒刑八月，於九
    十四年二月六日因縮短刑期假釋付保護管束出監，甫在九十
    四年六月八日因假釋期滿未經撤銷視為執行完畢；甲○○前
    於九十一年間，已另因施用毒品案件，經依法院裁定送觀察
    勒戒後，認無繼續施用毒品之傾向，由臺灣臺中地方法院檢
    察署檢察官於九十一年十一月十五日以九十一年度毒偵字第
    三四一六號為不起訴處分確定（觀察勒戒執行至九十一年十
    一月十八日釋放）；其嗣再於九十四年間，同因施用毒品案
    件，由本院於九十四年八月十九日以九十四年度訴字第二三
    七五號判處有期徒刑七月確定（下稱前案）；詎其仍不知戒
    絕，於上揭觀察勒戒執行完畢釋放後五年內，復基於施用第
    一級毒品海洛因之概括犯意，於前案宣示判決之九十四年八
    月十九日翌日之八月二十日上午九時許（起訴書誤為十四時
    許）及同年八月二十二日中午十二時許，均在位於臺中縣太
    平市○○路一四七八巷四九弄一一號住處內，以將少許第一
    級毒品海洛因混入礦泉水稀釋後，注入注射針筒內，再以注
    射針筒注射血管之方式，連續施用第一級毒品海洛因二次。
    甲○○復另基於施用第二級毒品甲基安非他命之犯意，於九
    十四年八月二十日二十三時許，同在前開位於臺中縣太平市
    ○○路一四七八巷四九弄一一號住處內，以將第二級毒品甲
    基安非他命置於玻璃管上加熱燒烤，使之產生煙霧後，再以
    口鼻吸取其煙氣之方式，施用第二級毒品甲基安非他命一次
    （檢察官誤認甲○○係施用安非他命）。嗣甲○○於九十四
    年八月二十二日十九時許，至臺中市○區○○街三九六號「
    富苑汽車旅館」二０一室訪友時，為警臨檢查獲，員警且徵
    得其同意後，採集尿液送請鑑驗，因嗎啡（毒品海洛因之代
    謝物）及甲基安非他命俱呈現陽性反應，始由警進而查悉上
    情。
二、案經臺中市警察局第六分局移送臺灣臺中地方法院檢察署檢
    察官偵查起訴。
    理    由
一、上開事實，業經被告甲○○於本院訊問時均坦認不諱，而被
    告為警查獲後所採取之尿液，經送請中山醫學大學附設醫院
    藥物濫用檢測中心檢驗結果，嗎啡（毒品海洛因之代謝物）
    與甲基安非他命均呈現陽性反應，有尿液檢驗報告一份附卷
    可稽（見毒偵字卷第一八頁），足見被告上開自白，確與客
    觀事實相符，堪予採認。又被告前於九十一年間，已另因施
    用毒品案件，經依法院裁定送觀察勒戒後，認無繼續施用毒
    品之傾向，由臺灣臺中地方法院檢察署檢察官於九十一年十
    一月十五日以九十一年度毒偵字第三四一六號為不起訴處分
    確定（觀察勒戒執行至九十一年十一月十八日釋放），此有
    臺灣高等法院被告前案紀錄表及臺灣臺中地方法院檢察署全
    國施用毒品案件紀錄表在卷可查，是被告確有於觀察勒戒執
    行完畢後五年內，復行施用毒品之罪行。綜此，本件事證已
    臻明確，被告施用毒品海洛因及甲基安非他命之犯行，均堪
    以認定。
二、核被告甲○○所為：
（一）按海洛因、甲基安非他命分屬毒品危害防制條例第二條第
      二項第一款、第二款所指之第一級、第二級毒品，核被告
      甲○○所為，係犯毒品危害防制條例第十條第一項之施用
      第一級毒品罪、同法條第二項之施用第二級毒品罪。
（二）起訴意旨以被告甲○○經警方採集尿液，送往中山醫學大
      學附設醫院藥物濫用檢測中心以氣相層析質譜儀方法檢驗
      結果，均呈現第二級毒品甲基安非他命、安非他命陽性反
      應，因認被告係施用第二級毒品安非他命云云。惟查，施
      用安非他命者，其尿液中之代謝物為安非他命，依現行濫
      用藥物尿液檢驗作業準則，其濃度大於500ng/ml者，判定
      為安非他命陽性反應。施用甲基安非他命者，其尿液中之
      代謝物為甲基安非他命及安非他命，依現行濫用藥物尿液
      檢驗作業準則，其甲基安非他命濃度大於500ng/ml，且其
      代謝物安非他命濃度大於200ng/ml者，判定為甲基安非他
      命陽性反應；施用安非他命者，其尿液代謝物應為安非他
      命陽性反應，不會產生有甲基安非他命陽性反應。施用甲
      基安非他命者，其尿液代謝物會呈甲基安非他命及安非他
      命陽性反應；人體施用甲基安非他命後，在主要代謝物中
      未改變形態之甲基安非他命佔施用劑量達百分之四十三，
      而安非他命佔百分之五等情，有內政部警政署刑事警察局
      九十三年四月二十七日（九三）刑鑑字第０九三００八六
      二一三號函、行政院衛生署管制藥品管理局九十三年五月
      六日管檢字第０九三０００三八九六號函、法務部法醫研
      究所九十三年四月二十八日法醫毒字第０九三０００一三
      一八號函及法務部調查局九十三年四月二十七日調科壹字
      第０九三００一五三０七０號函足憑，被告尿液代謝物同
      時有甲基安非他命及安非他命濃度的陽性反應，顯然係施
      用第二級毒品甲基安非他命，而非施用第二級毒品安非他
      命甚明，是檢察官此部分所指，容有誤認。
（三）被告甲○○施用前持有第一級、第二級毒品之低度行為，
      分別為其施用第一級毒品及施用第二級毒品之高度行為所
      吸收，均不另論罪。
（四）被告甲○○先後二次施用第一級毒品海洛因之犯行，時間
      緊接，犯罪構成要件相同，顯係基於概括犯意反覆為之，
      為連續犯，應依刑法第五十六條之規定論以一罪，並加重
      其刑。公訴意旨雖未敘及被告於九十四年八月二十二日中
      午十二時許之施用毒品海洛因犯行，然此部分犯行與前開
      已起訴且經認定有罪部分，既有連續犯之裁判上一罪關係
      ，亦為起訴效力所及，本院自應併予審論之。另按刑事訴
      訟法第三百零二條第一款規定，案件曾經判決確定者，應
      為免訴之判決，係以同一案件，已經法院為實體上之確定
      判決，該被告應否受刑事制裁，既因前次判決而確定，不
      能更為其他有罪或無罪之實體上裁判，此項原則，關於實
      質上一罪或裁判上一罪，其一部事實已經判決確定者，對
      於構成一罪之其他部分，固亦均應適用，但此種事實係因
      審判不可分之關係，在審理事實之法院，就全部犯罪事實
      ，依刑事訴訟法第二百六十七條規定，本應予以審判，故
      其確定判決之既判力自應及於全部之犯罪事實，惟若在最
      後審理事實法院宣示判決後始行發生之事實，既非該法院
      所得審判，即為該案判決之既判力所不能及，是既判力對
      於時間效力之範圍應以最後審理事實法院之宣示判決日為
      判斷之標準。查被告前於九十四年五月十七日十五時許之
      施用第一級毒品犯行，業經前案判決確定在案，有本院九
      十四年度訴字第二三七五號判決影本一份在卷可參（見本
      院卷第一五頁至第一六頁），是被告於本院訊問時，固陳
      稱其自九十四年七月間某日起，即有復行施用毒品海洛因
      ，並經檢察官據以提起公訴，惟被告在前案宣示判決之九
      十四年八月十九日前之施用毒品犯行，既應為前案既判力
      對於時間效力之範圍所及，本院自不得復行論科，原應為
      免訴之諭知，惟公訴人認此部分犯行與前開經起訴且為本
      院認定有罪之被告施用第一級毒品犯行既有連續犯之裁判
      上一罪關係，爰不另為免訴之諭知。
（五）另被告甲○○前於九十一年間，曾因竊盜案件，經本院判
      處有期徒刑八月，緩刑三年確定；後於九十二年間，復因
      施用第一級毒品及持有第二級毒品案件，經本院分別判處
      有期徒刑七月及三月確定，其於九十三年一月九日入監執
      行，並經撤銷前開緩刑，接續執行上述竊盜案件所處之有
      期徒刑八月，後於九十四年二月六日因縮短刑期假釋付保
      護管束出監，甫在九十四年六月八日因假釋期滿未經撤銷
      視為執行完畢，有前開臺灣高等法院被告前案紀錄表在卷
      可按，被告於有期徒刑執行完畢後，五年以內再犯本件皆
      為有期徒刑以上之二罪，均為累犯，俱應依刑法第四十七
      條之規定加重其刑，並就連續施用第一級毒品犯行部分遞
      加重之。
（六）被告甲○○所犯前開二罪間，犯意各別，罪名互殊，應分
      論併罰之。
三、爰審酌被告甲○○有前揭事實欄所載之前科紀錄，素行不佳
    ，其前已因施用毒品犯行經觀察勒戒，竟仍故態復萌，復行
    施用毒品不輟，無視於毒品對於自身健康之戕害及國家對於
    杜絕毒品犯罪之禁令；惟衡酌施用毒品係屬自戕行為，被告
    犯罪手段尚屬平和，亦未因此而危害他人，所生損害尚非鉅
    大，且被告於犯後於本院訊問時坦承犯行，尚見悔意之犯罪
    後態度，暨施用毒品者均有相當程度之成癮性及心理依賴，
    其犯罪心態與一般刑事犯罪之本質並不相同，應側重適當之
    醫學治療及心理矯治為宜等一切情狀，分別量處如主文所示
    之刑，並定其應執行之刑，其施用第二級毒品罪行之部分，
    因與不得易科之施用第一級毒品犯行部分併合處罰結果而不
    得易科罰金，自毋庸另為易科罰金折算標準之記載。
據上論斷，應依刑事訴訟法第二百七十三條之一第一項、第二百
九十九條第一項前段，毒品危害防制條例第十條第一項、第二項
，刑法第十一條前段、第五十六條、第四十七條、第五十一條第
五款，判決如主文。
本案經檢察官劉邦繡到庭執行職務。
中    華    民    國    95    年    3     月    10    日
                  刑事第四庭  法  官  陳思成
上正本證明與原本無異。
如不服本判決，應於送達後十日內向本院提出上訴狀（須附繕
本），上訴於臺灣高等法院臺中分院。
                              書記官  王嘉麒
中    華    民    國    95    年    3     月    10    日
附錄論罪科刑法條
毒品危害防制條例第十條
施用第一級毒品者，處六月以上五年以下有期徒刑。
施用第二級毒品者，處三年以下有期徒刑。


司法院資訊處製作；財團法人民間司法改革基金會備份。
